臺灣雲林地方法院刑事判決              100年度訴字第235號
公  訴  人  臺灣雲林地方法院檢察署檢察官
被      告  王健銘
上列被告因違反毒品危害防制條例案件，經檢察官提起公訴（99
年度毒偵字第1742號、100 年度毒偵字第98號、第231 號、100
年度撤緩毒偵字第31號），被告於準備程序中就被訴事實均為有
罪之陳述，經本院合議庭裁定由受命法官獨任進行簡式審判程序
合併審理，並合併判決如下：
    主  文
王健銘施用第一級毒品，累犯，處有期徒刑柒月。又施用第一級
毒品，累犯，處有期徒刑柒月。又施用第一級毒品，累犯，處有
期徒刑柒月，扣案之海洛因拾伍包（驗餘淨重合計零點壹零公克
，含外包裝袋拾伍只）均沒收銷燬；注射針筒及分裝鏟各壹支，
均沒收。又施用第一級毒品，累犯，處有期徒刑柒月。應執行有
期徒刑壹年拾月，扣案之海洛因拾伍包（驗餘淨重合計零點壹零
公克，含外包裝袋拾伍只）均沒收銷燬；注射針筒及分裝鏟各壹
支，均沒收。
    事  實
一、王健銘前於民國97年間因詐欺案件，經本院以97年度虎簡字
    第41號判決判處有期徒刑3 月確定，於97年6 月2 日易科罰
    金執行完畢。又於同年間因施用毒品案件，經本院以97年度
    毒聲字第172 號裁定送觀察、勒戒，王健銘不服提起抗告，
    嗣經臺灣高等法院臺南分院以97年度毒抗字第217 號裁定駁
    回其抗告確定，並送觀察、勒戒後，因認有繼續施用毒品之
    傾向，再經本院以97年度毒聲字第400 號裁定送強制戒治，
    於98年10月14日停止處分出所，於98年10月16日期滿，並由
    臺灣雲林地方法院檢察署檢察官以98年度戒毒偵字第118 號
    為不起訴處分確定。詎猶不知悔改，於前開強制戒治執行完
    畢釋放後之5 年內，復基於施用第一級毒品之各別犯意，而
    為下列犯行：
(一)、於99年11月9 日上午某時許，在雲林縣虎尾鎮○○里○○路
    81號住處，以將海洛因摻於香煙內點火燒烤後吸食其煙之方
    式，施用第一級毒品海洛因1 次。嗣於99年11月10日，因其
    為臺灣雲林地方法院檢察署受保護管束人，經通知其採集尿
    液送驗結果呈嗎啡陽性反應。
(二)、於99年12月13日凌晨4 時40分為警採尿時起回溯72小時內之
    某時，在雲林縣虎尾鎮○○街101 號213 室其租屋處，以將
    海洛因摻水後置入針筒內注射身體血管之方式，施用第一級
    毒品海洛因1 次。嗣於99年12月13日凌晨3 時30分許，因其
    列管毒品調驗人口而未按照指定時間接受採尿，為警在雲林
    縣虎尾鎮○○街查獲，經帶回警局採其尿液送驗結果呈嗎啡
    陽性反應。
(三)、於100 年1 月4 日下午4 時許，在其前開租屋處，以將海洛
    因摻水後置入針筒內注射身體血管之方式，施用第一級毒品
    海洛因1 次。嗣於100 年1 月5 日9 時30分許，經警持本院
    核發之搜索票前往王健銘上開租屋處搜索後，當場在該處扣
    得海洛因15包、注射針筒1 支、分裝鏟1 支、新臺幣( 下同
    ) 27,600元、行動電話4 支（含門號0000000000、00000000
    00、0000000000、0000000000晶片卡各1 枚）等物，並於同
    日徵其同意採集尿液送驗結果呈嗎啡陽性反應。
(四)、於99年5 月17日上午11時許，在雲林縣虎尾鎮虎尾農工運動
    場旁之廁所，以將海洛因摻水後置入針筒內注射身體血管之
    方式，施用第一級毒品海洛因1 次。嗣於99年5 月20日10時
    25分許，為警採其尿液送驗結果呈嗎啡陽性反應而查獲。
二、案經雲林縣警察局虎尾分局、彰化縣警察局田中分局報告臺
    灣雲林地方法院檢察署檢察官暨自動檢舉偵查起訴。
    理  由
一、程序部分：
    本院100 年度訴字第235 號、第378 號二案件，為刑事訴訟
    法第7 條第1 款一人犯數罪之相牽連案件，本院予以合併審
    理及裁判。又被告王健銘所犯上開各罪，均係死刑、無期徒
    刑、最輕本刑為3 年以上有期徒刑以外之罪，且其於準備程
    序亦就前揭被訴事實為有罪之陳述，經受命法官告知簡式審
    判程序之旨，並聽取其與公訴人之意見後，本院合議庭裁定
    由受命法官獨任進行簡式審判程序，是本案之證據調查，依
    刑事訴訟法第273 條之2 規定，不受同法第159 條第1 項、
    第161 條之2 、第161 條之3 、第163 條之1 及第164 條至
    第170 條規定之限制，合先敘明。
二、認定犯罪事實所憑之證據及理由：
    前揭犯罪事實，業據被告於本院審理中坦承不諱（見本院訴
    字第235 號卷第34頁、第60頁及第79頁背面），並有下列證
    據資料可資佐證：
(一)、事實欄一、(一)部分：
  1.臺灣雲林地方法院檢察署受保護管束人（被告）尿液檢體監
    管紀錄表（見99年度毒偵字第1742號卷第3 頁）。
  2.臺灣雲林地方法院檢察署受保護管束人採尿具結書（見毒偵
    字第1742號卷第4 頁）。
  3.臺灣檢驗科技股份有限公司99年11月24日報告編號KH/2010/
    B0000000濫用藥物檢驗報告（見毒偵字第1742號卷第5 頁）
    。
(二)、事實欄一、(二)部分：
  1.詮昕科技股份有限公司100 年1 月7 日報告編號9C290040濫
    用藥物尿液檢驗報告（見警字第1000100080號卷第4 頁）。
  2.雲林縣警察局虎尾分局委託檢驗尿液代號與真實姓名對照認
    證單（見警字第1000100080號卷第5 頁）。
(三)、事實欄一、(三)部分：
  1.詮昕科技股份有限公司100 年1 月20日報告編號00000000濫
    用藥物尿液檢驗報告（見100 年度毒偵字第98號卷第16頁）
    。
  2.雲林縣警察局虎尾分局毒品案件被移送者代碼對照表（見10
    0 年度毒偵字第98號卷17頁）。
  3.臺灣雲林地方法院檢察署扣押物品清單（見本院訴字第235
    號卷第28-30頁）
  4.扣案之粉末15包，經送鑑之結果，其內均含有海洛因成分（
    驗餘淨重合計0.10公克，空包裝總重4.12公克），此有法務
    部調查局濫用藥物實驗室100 年1 月26日調科壹字第100230
    02840 號鑑定書1 紙附卷足參（見本院訴字第235 號卷第27
    頁）。
(四)、事實欄一、(四)部分：
  1.彰化縣警察局田中分局委託檢驗尿液代號與真實姓名對照認
    證單（見警卷第4 頁）。
  2.詮昕科技股份有限公司濫用藥物尿液檢驗報告--報告編號：
    00000000（見警卷第5 頁）。
(五)、綜上，足認被告上開自白與事實相符，可以採信。本案事證
    明確，被告前開犯行均洵堪認定，即應依法論科。
三、論罪科刑之理由：
(一)、核被告就事實欄一(一)至(四)所為，均係犯毒品危害防制條例第
    10條第1 項之施用第一級毒品罪。被告上開各該持有第一級
    毒品海洛因之低度行為，各為其施用第一級毒品海洛因之高
    度行為所吸收，均不另論罪。
(二)、又被告所犯上開4 罪，犯意各別，行為互殊，應予分論併罰
    。
(三)、再被告有如事實欄所載前案科刑及執行之情形，有臺灣高等
    法院被告前案紀錄表在卷可考，其於有期徒刑執行完畢後5
    年內，故意再犯本案有期徒刑以上之各罪，均為累犯，上開
    4 罪各應依刑法第47條第1 項之規定加重其刑。
(四)、至於被告雖於本院行準備程序時供出毒品來源，並提供門號
    、綽號及相關特徵供檢警追查，惟該涉嫌人因設籍彰化縣轄
    ，嗣經臺灣雲林地方法院檢察署函轉臺灣彰化地方法院檢察
    署偵辦尚在偵查中而未查獲等情，有臺灣雲林地方法院檢察
    署檢察官100 年7 月12日補充理由書暨偵查報告、該署100
    年8 月3 日雲檢文廉100 他字404 號第22053 號函及臺灣彰
    化地方法院檢察署100 年8 月4 日彰檢文荒100 他1730字第
    33645 號函在卷可參（見本院訴字第235 號卷第54-55 頁、
    第74頁、第77頁），被告就此部分尚無毒品危害防制條例第
    17條第1 項減輕其刑規定之適用，附此敘明。
(五)、爰審酌被告曾因施用毒品犯行經送觀察、勒戒及強制戒治，
    仍不知悛悔，復再施用第一級毒品，顯見其戒絕毒品之決心
    不堅，惟念其施用毒品乃戕害自己身心健康，尚未危及他人
    ，且犯後亦坦承犯行，並盡全力供出上手（但尚未因而查獲
    ）之情形，態度尚佳，暨其自稱高職肄業之學歷，無固定工
    作，離婚，尚有1 子（已成年）之家庭狀況等一切情狀，分
    別量處如主文所示之刑，並定其應執行刑，以示懲儆。
四、沒收部分：
(一)、扣案之海洛因15包（驗餘淨重合計0.10公克），係屬查獲之
    第一級毒品，不問是否屬於犯人所有，應依毒品危害防制條
    例第18條第1 項前段之規定，宣告沒收銷燬之，至包裝前揭
    毒品之外包裝袋15只，無論依何種方式分離，於鑑定後均會
    有極微量毒品殘留其中，此為本院職務上已知之事實，應視
    為毒品之一部併依上述規定沒收銷燬之。又注射針筒、分裝
    鏟各1 支，均為被告所有，且皆係供被告施用第一級毒品之
    物，業據被告供述明確（見本院訴字第235 號卷第80頁背面
    至第81頁），均應依刑法第38條第1 項第2 款沒收，並就上
    開扣案之海洛因15包（驗餘淨重合計0.10公克）及注射針筒
    、分裝鏟各1 支，依序依毒品危害防制條例第18條第1 項、
    刑法第38條第1 項第2 款之規定，在其犯罪事實欄一(三)所示
    犯行之主文項下予以宣告沒收銷燬、沒收之。
(二)、至於其餘扣案物品（即行動電話4 支、門號0000000000、00
    00000000、0000000000、0000000000號晶片卡共4 枚及現金
    27,600元），均經被告否認為其犯本案各罪所用之物（見本
    院訴字第235 號卷第80頁背面），復無其他事證可證此部分
    扣案物品確與本案施用毒品犯行有關，故均不予宣告沒收。
據上論斷，依刑事訴訟法第273 條之1 第1 項、第299 條第1 項
前段，毒品危害防制條例第10條第1 項、第18條第1 項前段，刑
法第11條前段、第47條第1 項、第38條第1 項第2 款、第51條第
5 款、第9 款，判決如主文。
本案經檢察官陳宜君到庭執行職務。
中    華    民    國   100    年    8     月    25    日
                  刑事第二庭    法  官  周欣怡
以上正本證明與原本無異。
如不服本判決應於收受判決後10日內向本院提出上訴書狀，並應
敘述具體理由；其未敘述上訴理由者，應於上訴期間屆滿後20日
內向本院補提理由書（均須按他造當事人之人數附繕本）。「切
勿逕送上級法院」。
                                書記官  林惠鳳
中    華    民    國   100    年    8     月    25    日
附錄本案論罪科刑法條全文：
毒品危害防制條例第10條第1項
施用第一級毒品者，處 6 月以上 5 年以下有期徒刑。